臺灣高等法院臺中分院民事判決　96年度訴易字第14號
原　　　告　丁○○
訴訟代理人　丙○○
被　　　告　戊○○
　　　　　　　　　　　　號
　　　　　　甲○○
　　　　　　乙○○
　　　　　　　　　　　　號
　　　　　　己○○
　　　　　　庚○○
　　　　　　　　　　　　13號.
　　　　　　辛○○
　　　　　　壬○○
　　　　　　癸○○
上列被告因傷害案件，原告提起刑事附帶民事訴訟，請求侵權行
為損害賠償事件，經本院刑事庭移送前來（本院95年度附民字第
271號），本院於96年5月23日言詞辯論終結，判決如下：
    主  文
被告應連帶給付原告新台幣柒萬零壹佰捌拾參元，及自民國95年
12 月16日起，至清償日止，按週年利率百分之5計算之利息。
原告其餘之訴駁回。
訴訟費用由被告連帶負擔6分之1，餘由原告負擔。
    事實及理由
一、原告起訴主張：民國94年2月17日晚上10時30分許，被告戊
    ○○糾集其他被告甲○○、乙○○、己○○、庚○○、辛○
    ○、壬○○、癸○○等人，基於傷害人之身體之犯意聯絡，
    分持木棍及棒球棍，於同日23時35分許，至彰化縣員林火車
    站前，共同毆打原告，致原告受有右顳枕部頭皮皮下血腫、
    四肢多處擦傷及皮下血腫、背部及臀部皮下瘀血及擦傷等傷
    害。被告傷害之犯行經臺灣彰化地方法院95年度易字第493
    號判決，嗣經檢察官上訴，現由本院95年度上易字第1438號
    案審理中。原告因被告不法侵害受有損害，計支出醫藥費新
    台幣（下同）25,000元、增加生活費用50,000元、無法工作
    之損失27,000元、精神損害300,000元，合計402,000 元，
    爰依侵權行為之法律關係訴請被告連帶賠償。訴之聲明：被
    告應給付原告402,000元，及自起訴狀繕本送達翌日起，至
    清償日止，按年息百分之5計算之利息。被告對渠等共同毆
    打原告成傷之事實固不爭執，惟均以本件係原告向被告戊○
    ○恐嚇取財在先引發被毆，其請求賠償之金額過高，且被告
    本身亦被判刑等語置辯。答辯之聲明：均駁回原告之訴。
二、經查：
  (一)本件原告主張被告戊○○於前揭時地糾集被告甲○○、乙○
    ○、己○○、庚○○、辛○○、壬○○、癸○○等7人，基
    於共同傷害人之身體之犯意聯絡，分持木棍及棒球棍，於同
    日23時35分許，至彰化縣員林火車站前，毆打原告丁○○，
    致丁○○受有前述右顳枕部頭皮皮下血腫、四肢多處擦傷及
    皮下血腫、背部及臀部皮下瘀血及擦傷等傷害等情，業據原
    告提出診斷書2件、照片12幀、醫藥費單據影本等件為證，
    並經本院95年度上易字第1438號、原法院95年度易字第493
    號刑事判決認定，且判處被告罪刑在案，並有上開刑事判決
    書一件附卷可稽，復為被告所不爭，堪信原告之主張為真實
    。
  (二)按「因故意或過失，不法侵害他人之權利者，負損害賠償責
    任」、「不法侵害他人之身體或健康者，對於被害人因此喪
    失或減少勞動能力或增加生活上之需要時，應負損害賠償責
    任」、「不法侵害他人之身體、健康、．．．被害人雖非財
    產上之損害，亦得請求賠償相當之金額」，民法第184條第1
    項前段、第193條第1項、第195條第1項分別定有明文。茲就
    原告訴請被告給付醫藥費、增加生活費用、無法工作之損失
    、精神慰撫金等項是否有理由，分述如下：
    1.醫藥費用部分：
      查原告主張因遭被告共同毆打致受有前述傷害，有診斷書
      2件、照片12幀為證，其於治療期間支出之醫療費用共計
      13,183元，業據其提出醫藥費收據36張，且為被告所不爭
      （見本院卷第23頁背面第15列、第26頁），此部分請求應
      予准許。至原告主張之11,817元部分遲至言詞辯論時始再
      提出之醫藥費收據等件，既為被告所否認真正，且其逾時
      提出，本院自不予斟酌（理由詳後述）。
    2.增加生活上費用部分：
      原告主張其為回復身體健康，必須服用肝藥、鈣質補充劑
      等，計支出50,000元，此部分既未舉證以實其說，且為被
      告所否認，其請求自不能准許。
    3.無法工作之損失部分：
      原告主張於94年2月21日農曆年假過後，因本件傷害案件
      請假一個月，業據其提出喬威機械有限公司出具之意外傷
      害請假單、診斷證明書各一件在卷可稽（見本院卷第40頁
      、第29頁），且為被告所不爭，參酌原告所受傷勢情形及
      依假單所載原告自94年2月18日同年3月19日期間請假，其
      請求按每日工資1,000元，計24日工資損失24,000元及全
      勤獎金損失3,000元，合計27,000元工作損失，為被告所
      不爭，此部分請求應予准許。
    4.精神慰撫金部分：
      被告不法侵害原告之身體，既經認定，依民法第184條第1
      項前段、第195條第1項規定，對於原告因而所受之損害，
      自應負賠償責任。原告因身體受傷，精神、肉體所受痛苦
      ，其請求賠償精神慰藉金，於法有據。本院斟酌實際情況
      ，及兩造之身分、地位、經濟能力等，認為原告請求300,
      000元，尚嫌過高，應予核減為30,000元，方屬公允，逾
      此數額之請求，為無理由。
  (三)綜上，原告請求被告連帶賠償70,183元，於法有據。
三、末按私文書應由舉證人證其真正，為民事訴訟法第357條前
    段所明定。私文書之真正，如他造當事人有爭執者，則舉證
    人應負證其真正之責。必先證其真正，始有形式上之證據力
    ，更須其內容與待證事實有關，且屬可信者，始有實質上之
    證據力。再按攻擊或防禦方法，除別有規定外，應依訴訟進
    行之程度，於言詞辯論終結前適當時期提出之。查原告於準
    備程序終結後，遲至96年5月23日本院言詞辯論時始提出其
    餘部分之醫藥費收據等件為證，主張原告無法正常工作，精
    神異常，有重度憂鬱症，須長期服藥治療，已為被告當庭所
    否認（見本院卷96年5月23日言詞辯論筆錄），原告逾時始
    行提出攻擊或防禦方法，且有礙訴訟之終結者，依民事訴訟
    法第196條規定，所提證據部分本院不予審酌，應予駁回。
    另被告曾先給付原告10萬元，惟此乃被告未共同傷害原告之
    前，因原告恐嚇取財行為所交付，自與本件原告請求侵權行
    為之損害賠償金額無涉，附此敘明。
四、綜上所述，被告故意共同傷害原告成傷，自應負連帶賠償責
    任。從而，原告本於侵權行為法則，請求被告連帶給付原告
    70,183元，及自起訴狀繕本最初送達被告翌日即95年12月16
    日起至清償日止，按年息5％計算之利息，為有理由，應予
    准許；至超過上開金額之請求，為無理由，不應准許。又本
    件訴訟標的價額未逾150萬元，本院判決後即告確定，原告
    請求供擔保宣告假執行，核無必要。
五、兩造其餘之攻擊或防禦方法，及未經援用之證據，經本院斟
    酌後，認為均不足以影響本判決之結果，無逐一詳予論駁之
    必要，併此敘明。
六、據上論結，本件原告之訴為一部有理由，一部無理由，依民
    事訴訟法第79條、第85條第2項，判決如主文。
中　　華　　民　　國　　96　　年　　6 　　月　　6 　　日
                  民事第五庭    審判長法　官　林陳松
                                      法　官  古金男
                                      法　官  王重吉
以上正本係照原本作成。
不得上訴。
          　　　　　　　　　　　　　　書記官　紀美鈺
中　　華　　民　　國　　96　　年　　6 　　月　　6 　　日
                                                      Ｃ
